臺灣高雄地方法院刑事判決　　　　　　　96年度易字第2791號
公　訴　人　臺灣高雄地方法院檢察署檢察官
被　　　告　甲○○
上列被告因竊盜案件，經檢察官提起公訴（96年度速偵字第382
號、96年度偵字第21009號），本院判決如下：
    主  文
甲○○犯攜帶兇器竊盜貳罪，各處如附表所示之刑，扣案如附表
宣告沒收物欄所示之物，沒收。應執行有期徒刑拾月，扣案之老
虎鉗、剪刀各壹支，均沒收。
    事  實
一、甲○○分別基於意圖為自己不法所有之竊盜犯意，先後於如
    附表編號1、2所示之時間、地點，各攜帶其所有客觀上足對
    人之生命、身體、安全構成威脅，具有危險性，可供兇器使
    用之老虎鉗、剪刀各1 支，以附表所示之方式，竊取如附表
    竊得財物欄所示江鎮廣告公司（下稱江鎮公司）、京城建設
    公司（下稱京城公司）所有之電纜線、電線，得手後分別於
    下列時地為警查獲：(1)於96年7 月17日10時5 分許，甫得手
    之際即為巡邏員警發現，並當場扣得其所有之老虎鉗1 支，
    及所竊得之電纜線1 條（業已發還）；(2)於96年7 月19日14
    時58分許，甲○○將所竊得之電線放置其所騎乘之腳踏車上
    ，準備逃逸之際，為巡邏員警盤查而當場查獲，並扣得所竊
    得之上開電線（業已發還）及其所有之剪刀1 支，而查悉上
    情。
二、案經高雄市政府警察局鼓山分局報告臺灣高雄地方法院檢察
    署檢察官偵查起訴。
    理  由
一、按被告以外之人於審判外之陳述，雖不符刑事訴訟法第 159
    條之1 至之4 等4 條之規定，然若當事人於審判程序中同意
    作為證據，法院審酌該言詞陳述或書面陳述作成時之情況，
    認為適當者，亦得為證據；又當事人、代理人或辯護人於法
    院調查證據時，知有刑事訴訟法第159 條第1 項不得為證據
    之情形，而未於言詞辯論終結前聲明異議者，視為有前項之
    同意，同法第159 條之5 定有明文。此立法意旨在於傳聞證
    據未經當事人之反對詰問予以核實，原則上先予排除。惟若
    當事人已放棄反對詰問權，於審判程序中表明同意該等傳聞
    證據可作為證據；或於言詞辯論終結前未聲明異議，基於尊
    重當事人對傳聞證據之處分權，及證據資料愈豐富，愈有助
    於真實發見之理念，且強化言詞辯論主義，使訴訟程序得以
    順暢進行，上開傳聞證據亦均具有證據能力。查本件所援引
    之下列事證（詳後述），具有被告以外之人書面陳述之性質
    ，屬傳聞證據，惟經本院依法提示予以調查，檢察官及被告
    均明知此情，且於本院言詞辯論終結前均對此未曾表示異議
    ，經本院審酌該書面作成時無違法情事，又為證明本案被告
    犯罪所必要，自應適宜為本案之證據。
二、訊據被告甲○○固坦承有於前揭時地分別持老虎鉗、剪刀各
    1 支，剪斷他人所有之電纜線、電線之事實，惟否認有何竊
    盜之犯行，並辯稱：伊是看到上開的電線都舊舊的，以為沒
    人要才去剪的云云。惟查：
  (一)被告於前揭時地，先後持其所有之老虎鉗、剪刀各1 支，未
    經同意即擅自剪取江鎮公司所有之電纜線長約28公尺、京城
    公司所有之電線長約50公尺得手，隨即為警查獲之事實，業
    據證人即江鎮公司之業務員乙○○、證人即京城公司之技工
    何昆城於警詢中陳述明確，並有贓物認領保管單2 紙、現場
    蒐證照片等附卷可證，及被告所有之老虎鉗、剪刀各1 支扣
    案可資佐證，是上開事實堪予認定。
  (二)被告雖以前開情詞置辯，然查，觀諸卷附現場蒐證照片所示
    （見警A 卷第12頁、警B 卷第21頁），可見被告擅自剪取江
    鎮公司、京城公司所有之電纜線、電線，外塑膠皮均仍尚完
    好、無破損，並非一見即知屬不堪用之廢棄物，是被告前開
    所辯顯非無疑，又被告亦屢次供承剪取上開電纜線、電線之
    目的係要持以變賣，是既被告明知所剪取之電線係屬有價值
    之物，且未經徵得所有權人之同意即擅自剪取，則焉能逕自
    推認該等電線係屬他人丟棄不用之廢棄物，足證其係基於竊
    盜之犯意而剪取上開電纜線、電線甚明，況被告於96年7 月
    17日持老虎鉗剪取江鎮公司所有之電纜線，遭警查獲而至警
    局製作筆錄後，仍隨即於2 日後再持剪刀竊取京城公司所有
    之電線，益證被告前開所為2 次竊盜行為並非基於一時之疏
    失或誤認所致，其前開所辯，要無可採。
  (三)綜上，被告所辯俱不足採，本件事證明確，被告之竊盜犯行
    ，已堪認定，應予依法論科。
三、論罪科刑及沒收：
  (一)按刑法第321 條第1 項第3 款之攜帶兇器竊盜罪，係以行為
    人攜帶兇器竊盜為其加重條件，此所謂兇器，其種類並無限
    制，凡客觀上足對人之生命、身體、安全構成威脅，具有危
    險性之兇器均屬之，且祇須行竊時攜帶此種具有危險性之兇
    器為已足，並不以攜帶之初有行兇之意圖為必要（最高法院
    79年臺上字第5253號判例足資參照）。查被告持以為上開竊
    盜犯行之老虎鉗、剪刀各1 支，老虎鉗長度22公分、金屬製
    ；剪刀長度18公分、金屬製、尖端尖銳，均屬對人生命、身
    體安全構成威脅，為足供兇器使用之物，業據本院當庭勘驗
    無誤（見本院卷第67頁）。是核被告所為，均係犯刑法第32
    1 條第1 項第3 款之攜帶兇器竊盜罪。被告所犯如附表所示
    之2 罪間，犯意各別，行為互殊，應分論併罰（現行刑法業
    已刪除連續犯之規定，本院衡酌被告所為如附表編號1 、2
    號所示之竊盜犯行，雖時間僅間隔2 日，且屬同種類之犯行
    ，惟所侵犯者係不同人之財產法益，是附表所示之2 次犯行
    間，彼此間當無何等接續犯或其他裁判上一罪、實質上一罪
    之關係，自應分論併罰，最高法院95年5 月23日第8 次刑事
    庭會議第五之（四）項後段結論參照）。
  (二)爰審酌被告為貪圖不法利益，竟率然竊取他人財物，所為並
    無可取，又前於86年間曾有竊盜前科，經本院判處有期徒刑
    5 月且執行完畢在案，此有臺灣高等法院被告前案紀錄表1
    份附卷可按，素行不良，竟不思悔改，再犯本件之罪，又於
    犯後否認犯行，然念及其所竊得之上開電線，價值均非鉅，
    且為警查獲後均已返還被害人，兼衡其智識程度，及本件犯
    行對被害人所生損害之程度等一切情狀，分別量處如主文所
    示之刑，並定其應執行之刑，以資懲儆。至扣案如附表宣告
    沒收之物欄所示之老虎鉗、剪刀各1 支，均係被告所有，供
    本件犯罪所用之物，業據被告於本院審理中供陳在卷，爰依
    刑法第38條第1 項第2 款之規定，併予宣告沒收。
據上論斷，應依刑事訴訟法第299 條第1 項前段，刑法第321 條
第1 項第3 款、第51條第5 款、第38條第1 項第2 款，判決如主
文。
本案經檢察官陳登燦到庭執行職務。
中　　華　　民　　國　　96　　年　　1 　　月　　30　　日
                刑事第十四庭  審判長法  官  陳玉聰
                                    法  官  莊珮吟
                                    法  官  鄭凱文
以上正本證明與原本無異。
如不服本判決應於收受本判決後10日內向本院提出上訴書狀，並
應敘述具體理由，如未敘述上訴理由者，應於上訴期間屆滿後20
日內補提理由書狀於本院（均須按他造當事人之人數附繕本）「
切勿逕送上級法院」。
　　　　　　　　　　　　　　　　　  書記官  蕭家玲
中　　華　　民　　國　　96　　年　　1 　　月　　31　　日
附錄本案論罪科刑法條：
刑法第321 條
犯竊盜罪而有左列情形之一者，處6 月以上、5 年以下有期徒刑
：
一  於夜間侵入住宅或有人居住之建築物、船艦或隱匿其內而犯
    之者。
二  毀越門扇、牆垣或其他安全設備而犯之者。
三  攜帶兇器而犯之者。
四  結夥三人以上而犯之者。
五  乘火災、水災或其他災害之際而犯之者。
六  在車站或埠頭而犯之者。
前項之未遂犯罰之。
附表：
┌─┬────┬──────┬─────┬──────┬──────────────┐
│編│ 時  間 │ 地      點 │ 竊得財物 │行竊方式    │   主            文         │
│號│        │            │          │            ├────┬────┬────┤
│  │        │            │          ├──────┤罪名    │ 宣告刑 │宣告沒收│
│  │        │            │          │所犯法條    │        │        │物      │
├─┼────┼──────┼─────┼──────┼────┼────┼────┤
│1 │96年7 月│高雄市鼓山區│電纜線長28│持老虎鉗1 支│攜帶兇器│7月     │老虎鉗1 │
│  │17日10時│中華一路812 │公尺（價值│，剪斷江鎮公│竊盜罪  │        │支      │
│  │5分許   │號旁防火巷內│約新台幣10│司所有懸掛該│        │        │        │
│  │        │            │00元）    │處之電纜線  │        │        │        │
│  │        │            │          ├──────┤        │        │        │
│  │        │            │          │刑法第321 條│        │        │        │
│  │        │            │          │第1 項第3 款│        │        │        │
│  │        │            │          │之加重竊盜罪│        │        │        │
├─┼────┼──────┼─────┼──────┼────┼────┼────┤
│2 │96年7 月│高雄市鼓山區│電線長50公│持剪刀1 支，│攜帶兇器│7月     │剪刀1 支│
│  │19日14時│青海路82號京│尺（價值約│剪斷京城建設│竊盜罪  │        │        │
│  │58分許  │城建設公司10│新台幣2000│公司工地廣告│        │        │        │
│  │        │1 大樓工地  │元）      │燈飾電線    │        │        │        │
│  │        │            │          ├──────┤        │        │        │
│  │        │            │          │刑法第321 條│        │        │        │
│  │        │            │          │第1 項第3 款│        │        │        │
│  │        │            │          │之加重竊盜罪│        │        │        │
└─┴────┴──────┴─────┴──────┴────┴────┴────┘
